Minutes et répertoires du notaire Étienne Alexandre de VISIGNY, 12 juillet 1727 - 3 décembre 1738 (étude XV)
Archives nationales
- Minutes de Étienne Alexandre de VISIGNY, 1706 - 1788; MC/ET/XV/548 - MC/ET/XV/1581/B
  - Minutes. 1733, octobre - 1733, décembre, octobre 1733 - décembre 1733; MC/ET/XV/575/B
    - Deparis (Nicolas Michel), marchand orfèvre joaillier, rue de l'Arbre-Sec § Notoriété aux dires de .., 29 octobre 1733; MC/ET/XV/575/B
      notoriété; Deparis, Nicolas Michel
    - Viancourt (Pierre Antoine), orfèvre, rue de la Pelleterie § Décharge, 9 décembre 1733; MC/ET/XV/575/B
      décharge; Viancourt, Pierre Antoine
  - Minutes. 1734, janvier - 1734, février, janvier 1734 - février 1734; MC/ET/XV/576
    - Rousseau (Toussaint Augustin), maître menuisier, rue Neuve de Cléry § Apprentissage, 3 janvier 1734; MC/ET/XV/576
      contrat d'apprentissage; Rousseau, Toussaint Augustin
    - Menuisier (apprentissage) § Contrat pour 6 ans, entre Jean-Baptiste Lerouge, laboureur, et Toussaint Augustin Rousseau, maître menuisier, au profit de Jean-Baptiste Lerouge, âgé de 17 ans, fils de Jean-Baptiste. Logé, nourri, blanchi, moyennant 100 livres., 3 janvier 1734; MC/ET/XV/576
      contrat d'apprentissage; Lerouge, père, Jean-Baptiste; Rousseau, Toussaint Augustin; Lerouge, fils, Jean-Baptiste
    - La boissette (Pierre) menuisier rue Montorgueil § Mariage de la fille de .., 17 janvier 1734; MC/ET/XV/576
      contrat de mariage; La Boissette, Pierre
    - Transport concernant Louis Paris, de l’Académie royale de musique, demeurant rue des Vieux-Augustins., 8 février 1734; MC/ET/XV/576
      transport de droits; Paris, Louis; musicien; Vieux-Augustins (rue des)
  - Minutes. 1734, mars - 1734, avril, mars 1734 - avril 1734; MC/ET/XV/577
    - Bail à Jean-Antoine ROMAGNESI, comédien italien du roi, rue duTireboudin., 6 avril 1734; MC/ET/XV/577
      bail; Tireboudin (rue); Romagnesi, Jean Antoine (1690-1742); acteur
    - Chiboust (Simon) marchand faïencier rue Montorgueil § Notoriété aux dires de .., 9 avril 1734; MC/ET/XV/577
    - Menecier (Pierre Denis) maître maçon grande rue du Bac § Consentement (Créanciers de Louis-Paul AUBERT), 17 avril 1734; MC/ET/XV/577
      Menecier, Pierre Denis
  - Minutes. 1734, mai - 1734, juin, mai 1734 - juin 1734; MC/ET/XV/578
    - Ponthieu (Pierre) maître serrurier rue Feydeau § transport de droits successifs, 17 mars 1734; MC/ET/XV/578
      transport de droits; Ponthieu, Pierre
    - Monginot (Nicolas Jean) maître horloger Rue Montmartre § Vente, 1er juin 1734; MC/ET/XV/578
      acte de vente; Monginot, Nicolas Jean
    - Chain (Jean) maître sculpteur rue de Cléry § transport de brevet, 27 juillet 1734; MC/ET/XV/578
      Chain, Jean
  - Minutes. 1734, juillet, juillet 1734; MC/ET/XV/579
    - Délégation par Jean-Antoine ROMAGNESI, comédien italien du roi, rue du Tireboudin., 2 juillet 1734; MC/ET/XV/579
      procuration; Tireboudin (rue); Romagnesi, Jean Antoine (1690-1742); acteur
    - Délégation par Jean-Antoine ROMAGNESI, comédien italien du roi, rue du Tireboudin., 2 juillet 1734; MC/ET/XV/579
    - Mariage de François RICCOBONI, comédien italien du roi, fils de Louis RICCOBONI, comédien italien ordinaire du roi, rue Française., 6 juillet 1734; MC/ET/XV/579
      contrat de mariage; Française (rue); Riccoboni, Louis (1676-1753); acteur
    - Transport de brevet d'apprentissage de Jean Chain, demeurant rue de Cléry, paroisse Notre-Dame-de-Bonne-Nouvelle, à Nicolas Delacroix, demeurant rue Neuve-de-Cléry, tous deux maîtres sculpteurs, brevet au profit de Pierre Goyer, âgé de 19 ans., 27 juillet 1734; MC/ET/XV/579
      brevet notarié; Cléry (rue de); Chain, Jean; Delacroix, Nicolas; Goyer, Pierre; sculpteur
    - Delacroix (Nicolas) maître sculpteur rue Neuve de Cléry § transport de brevet, 27 juillet 1734; MC/ET/XV/579
      Delacroix, Nicolas
  - Minutes. 1734, août - 1734, septembre, août 1734 - septembre 1734; MC/ET/XV/580
    - Bonnemain (Bernard) marchand tapissier Petits Piliers des Halles § Mariage de .., 1er août 1734; MC/ET/XV/580
      contrat de mariage; Bonnemain, Bernard
    - Bonnemain (Jean François) Sculpteur rue Traversine § Mariage du fils de .., 1er août 1734; MC/ET/XV/580
      contrat de mariage; Bonnemain, Jean François
    - Taboureur (Louis) maçon à Auteuil § devis et marché (réparations), 16 août 1734; MC/ET/XV/580
      devis; marché; Taboureur, Louis
    - Notoriété. Louis Dufetel. Maître de danse. Rue de la Poterie., 6 septembre 1734; MC/ET/XV/580
      notoriété; Poterie (rue de la); Dufetel, Louis; danseur; enseignant
    - Delanois (Nicolas Ogier) marchand tapissier rue Saint-Martin § Mainlevée et quittances, 6 septembre 1734; MC/ET/XV/580
      quittance; Delanois, Nicolas Ogier
    - Pougeois (Edouard) maître brodeur rue des Prouvaires § Mariage de la fille de feu .., 12 septembre 1734; MC/ET/XV/580
      contrat de mariage; Pougeois, Edouard
    - Decourcelle (Pierre Nicolas) maître brodeur rue Saint-Denis § Mariage de .., 12 septembre 1734; MC/ET/XV/580
      contrat de mariage; Decourcelle, Pierre Nicolas
    - De courcelles (Charles) maître brodeur rue Saint Denis § Mariage du fils de .., 12 septembre 1734; MC/ET/XV/580
      contrat de mariage; De Courcelles, Charles
    - Mainlevée de la saisie des biens de Etienne Landais, trésorier général de l'artillerie de France, qui avait été faite à la requête de Germain Boffrand, architecte du roi, demeurant rue du Temple., 16 septembre 1734; MC/ET/XV/580
      mainlevée; Temple (rue du); Boffrand, Germain (1667-1754); Landais, Etienne; architecte; trésorier
  - Minutes. 1734, octobre - 1734, décembre, octobre 1734 - décembre 1734; MC/ET/XV/581
    - Inventaire après décès de François Vafflart, maître à danser, quai des Augustins., 4 octobre 1734; MC/ET/XV/581
      inventaire après décès; Grands-Augustins (quai des); Vafflart, François; enseignant; danseur
    - Inventaire après décès de Nicolas Pinsonneau, comprenant une liste de tableaux dont certains sont avec nom d'auteur., 19 octobre 1734; MC/ET/XV/581
      inventaire après décès; Pinsonneau, Nicolas
    - DUBOIS (Nicolas) Maître doreur Rue de la Ferronnerie § attermoiement .., 31 octobre 1734; MC/ET/XV/581
      Dubois, Nicolas
    - Contrat de mariage de François Sanneton [François Denis Sauveton], marchand joaillier, rue de la Tacherie, et Marie Anne Gobin, fille de Pierre Gobin, maître doreur. Parmi les témoins: Paul Nicart, marchand joaillier, François Etienne Blanchet, facteur d'instruments, et Elisabeth Martine Gobin, sa femme, cousins de la future., 28 novembre 1734; MC/ET/XV/581
      Date de révision: 2011-2012, 2014 (N. Jourdain)
      commerçant; orfèvre; décorateur; facteur d'instruments de musique; contrat de mariage; Sanneton, François; Sauveton, François Denis; Gobin, Pierre; Gobin, Marie Anne; Nicart, Paul; Blanchet, François Etienne; Tacherie (rue de la); Gobin, Elisabeth Martine
  - Minutes. 1735, janvier - 1735, mars, janvier 1735 - mars 1735; MC/ET/XV/582
    - ROZE (François) Maître Serrurier Cul de Sac Saint-Vincent § Mainlevée .., 26 mars 1735; MC/ET/XV/582
      Roze, François
  - Minutes. 1735, avril - 1735, juin, avril 1735 - juin 1735; MC/ET/XV/583
    - COCHOIS (Jacques Richard) Architecte Rue Saint Martin § Délégation .., 6 avril 1735; MC/ET/XV/583
      Cochois, Jacques Richard
    - GORMANT (Charles) Maitre tapissier Rue Manconseil § Mariage de la veuve de .., 22 avril 1735; MC/ET/XV/583
      contrat de mariage; Gormant, Charles
    - TABOUREUR (Louis) Entrepreneur de bâtiments Auteuil § Présent au mariage de .., 23 mai 1735; MC/ET/XV/583
      contrat de mariage; Taboureur, Louis
    - TABOUREUR (Louis) Entrepreneur des bâtiments Auteuil § Donation faite à l'épouse de .., 25 mai 1735; MC/ET/XV/583
      donation; Taboureur, Louis
    - DANIEL (Jean) Maître maçon entrepreneur de bâtiment Rue Neuve Saint-Denis .. § Transport de rente par .., 1er juin 1735; MC/ET/XV/583
      transport de droits; Daniel, Jean
    - Testart (Louis), maître menuisier, rue Saint-Claude § Mise en apprentissage chez .., 19 juin 1735; MC/ET/XV/583
      contrat d'apprentissage; Testard, Louis
    - Menuisier (apprentissage de) § Mise en .. par Frossart, suisse, de son fils Mathurin, âgé de 15 ans, pour 6 ans chez Testard (Louis), qui le nourri, loge, moyennant 150 livres, 19 juin 1735; MC/ET/XV/583
      contrat d'apprentissage; Frossart, M.; Frossart, Mathurin; Testard, Louis
    - BLANCHETON (Nicolas) Maître Serrurier Rue Saint-Louis § Quittance -, 22 juin 1735; MC/ET/XV/583
      quittance; Blancheton, Nicolas
    - Simon (Eustache), maître menuisier, rue Saint-Jacques § Quittance, 22 juin 1735; MC/ET/XV/583
      quittance; Simon, Eustache
    - LEGERET (Guillaume) Maître menuisier Rue des Petits Carreaux § Quittance .., 22 juin 1735; MC/ET/XV/583
      quittance; Legeret, Guillaume
    - THOREUX (Jean Jacques) Marchand joaillier Rue au Maire § Inventaire après décès de PRINCESSE (Noël), 9 juillet 1735; MC/ET/XV/583
      inventaire; Thoreux, Jean Jacques
  - Minutes. 1735, juillet, juillet 1735; MC/ET/XV/584
  - Minutes. 1735, août - 1735, septembre, août 1735 - septembre 1735; MC/ET/XV/585
    - Besche (Pierre) maître maçon, entrepreneur de bâtiments rue des Fossés Saint-Victor § devis et marché (réparations), 23 août 1735; MC/ET/XV/585
      devis; marché; Besche, Pierre
    - Reconnaissance par Joseph BALLETTI dit Mario, comédien italien du roi, rue Française., 25 août 1735; MC/ET/XV/585
      reconnaissance; Française (rue); Balletti dit Mario, Joseph (....-1762); acteur
    - Pacot (Pierre) Valet de Chambre tapissier du maréchal de Roquelaire Hôtel de Roquelaire, rue Saint-Dominique § Quittances et mainlevée, 26 août 1735; MC/ET/XV/585
      quittance; Pacot, Pierre
    - Polhay (François) maître serrurier à Paris § Quittance de la veuve de .., 12 septembre 1735; MC/ET/XV/585
    - Valton (Clément Claude) maçon à Villeroy § apprentissage du fils de .., 23 septembre 1735; MC/ET/XV/585
      contrat d'apprentissage; Valton, Clément Claude
  - Minutes. 1735, octobre - 1735, décembre, octobre 1735 - décembre 1735; MC/ET/XV/586
    - Peroux (Jean), maître menuisier, à Paris § Mariage du fils de .., 31 octobre 1735; MC/ET/XV/586
      contrat de mariage; Peroux, Jean
    - Quittance par Robert de Cotte seigneur de Reveillon, architecte, intendant ordonnateur des bâtiments, jardins, arts et manufactures de France, directeur et contrôleur de la Monnaie et des médailles du roi, demeurant aux Galeries du Louvre., 24 décembre 1735; MC/ET/XV/586
      quittance; Orties-du-Louvre (rue des); Cotte, Jules Robert de (1683-1767); architecte; contrôleur (Ancien Régime); administrateur; intendant des bâtiments (Ancien Régime)
    - Quittance de Suzanne Delaunay, fille et seule héritière de Nicolas Delaunay, directeur et contrôleur de la Monnaie et des médailles du roi., 24 décembre 1735; MC/ET/XV/586
      quittance; Delaunay, Nicolas; Delaunay, Suzanne; contrôleur (Ancien Régime); administrateur
  - Minutes. 1736, janvier - 1736, février, janvier 1736 - février 1736; MC/ET/XV/587
    - Massieu (Charles) maître potier d'étain rue Saint-Louis § Notoriété aux décès de .., 10 janvier 1736; MC/ET/XV/587
      Massieu, Charles
    - Dinary (Noël Denis) maître potier d'étain au Marché Neuf § Notoriété du décès de .., 10 janvier 1736; MC/ET/XV/587
      Dinary, Noël Denis
    - Coudray (Jean) compagnon sculpteur rue du Petit Carreau § désistement de plainte, 31 janvier 1736; MC/ET/XV/587
      Coudray, Jean
    - Polhay (François) maître serrurier à Paris § Notoriété du décès de .., 24 février 1736; MC/ET/XV/587
    - Vary (Jacques), peintre, rue Greneta § Inventaire après décès de la femme de .. (un grand tableaux-Retour de chasse; huit petits tableaux), 20 mars 1736; MC/ET/XV/587
      inventaire; Vary, Jacques
    - Gosselin (sieur) horloger à Paris § Pendule dans sa boîte de marqueterie à cadran de cuivre, garnie de plusieurs ornements de cuivre, faite par .. Inventaire après décès de J.P. Bertrand, écuyer, 22 mars 1736; MC/ET/XV/587
  - Minutes. 1736, mars - 1736, avril, mars 1736 - avril 1736; MC/ET/XV/588
    - Vallat (Jean), marchand orfèvre, rue Saint-Honoré § Quittance, 4 avril 1736; MC/ET/XV/588
      quittance; Vallat, Jean
    - Renonciation à la succession de F. Renée Clermont, veuve de N. Cormenin, sa belle sœur par Jean-Baptiste Martin, peintre ordinaire du roi, demeurant rue Darnétal., 9 avril 1736; MC/ET/XV/588
      renonciation; Clermont, F. Renée; Cormenin, N.; Martin, Jean-Baptiste; peintre
    - Mornand (Noel) maître horloger rue du Harlay § Constitution, 10 avril 1736; MC/ET/XV/588
  - Minutes. 1736, mai - 1736, juin, mai 1736 - juin 1736; MC/ET/XV/589
    - Duret (Claude François), maître peintre, rue Monconseil § Mariage de .., 10 juin 1736; MC/ET/XV/589
      contrat de mariage; Duret, Claude François
    - Levassor (Pierre), maître peintre, rue du Bouloir § Mariage de la fille de .., 10 juin 1736; MC/ET/XV/589
      contrat de mariage; Levassor, Pierre
    - Hugueny (Pierre) Compagnon menuisier (ébéniste) rue Montorgueil § transport de privilège de maître menuisier ébéniste à .., 18 juin 1736; MC/ET/XV/589
      Hugueny, Pierre
    - Therezt (Joseph Firmin) maître menuisier, ébéniste rue Montmartre § transport de privilège, 18 juin 1736; MC/ET/XV/589
      Therezt, Joseph Firmin
  - Minutes. 1736, juillet - 1736, août, juillet 1736 - août 1736; MC/ET/XV/590
    - Godde (Jean) maître horloger place Dauphine § transaction, 10 juillet 1736; MC/ET/XV/590
      accord; Godde, Jean
    - Mornand (Noel) maître horloger rue de Harlay § transaction, 10 juillet 1736; MC/ET/XV/590
      accord; Mornand, Noël
    - Mornand (Jacques) maître horloger rue de l'Etoile § transaction, 10 juillet 1736; MC/ET/XV/590
      accord; Mornand, Jacques
    - Duru (Christophe), marchand orfèvre joaillier, rue Comtesse d'Artois § Convention, 13 juillet 1736; MC/ET/XV/590
      convention; Duru, Christophe
    - Laguerinière (Jean-Baptiste), marchand orfèvre, sur le Pont au Change § Mariage de la fille de .. et désistement, 17 juillet 1736 - 26 juillet 1736; MC/ET/XV/590
      contrat de mariage; renonciation; Laguerinière, Jean-Baptiste
    - Cleirq (Pierre) dit Pitre ancien entrepreneur de bâtiments du Roi à Paris § quittance et transaction - 23 août 1736, 24 juillet 1736; MC/ET/XV/590
      quittance; accord; Cleirq, Pierre
    - Faucon (Jean-Baptiste), orfèvre, rue Saint-Eloy § Mariage de .., 26 juillet 1736; MC/ET/XV/590
      contrat de mariage; Faucon, Jean-Baptiste
    - Godde (Jean) maître horloger place Dauphine § bail par .., 31 août 1736; MC/ET/XV/590
      bail; Godde, Jean
    - Mornand (Noel) maître horloger rue de Harlay § bail par .., 31 août 1736; MC/ET/XV/590
      bail; Mornand, Noël
    - Mornand (Jacques) maître horloger rue de l'Etoile § bail par .., 31 août 1736; MC/ET/XV/590
      bail; Mornand, Jacques
  - Minutes. 1736, septembre - 1736, octobre, septembre 1736 - octobre 1736; MC/ET/XV/591
    - Houdoüart (Sebastien) maître et marchand tapissier rue Saint Jacques § Vente de meubles à .., 14 septembre 1736; MC/ET/XV/591
      acte de vente; Houdoüart, Sebastien
    - Leblanc (Louis Nicolas) marchand lapidaire joaillier rue de Harlay § obligation, 15 octobre 1736; MC/ET/XV/591
      obligation; Leblanc, Louis Nicolas
    - Mornand (Noel) maître horloger rue de Harlay § obligation envers .., 15 octobre 1736; MC/ET/XV/591
      obligation; Mornand, Noël
    - Mariage de Jacques Charles Allais, peintre de l'académie royale, demeurant rue Saint-Denis., 21 octobre 1736; MC/ET/XV/591
      contrat de mariage; Saint-Denis (rue); Allais, Jacques Charles; peintre
    - Lefevre (Nicolas), peintre, ancien directeur de l'Académie de Saint-Luc à Paris ami du marié § Mariage, 21 octobre 1736; MC/ET/XV/591
      contrat de mariage; Lefevre, Nicolas
  - Minutes. 1736, novembre - 1736, décembre, novembre 1736 - décembre 1736; MC/ET/XV/592
  - Minutes. 1737, janvier - 1737, février, janvier 1737 - février 1737; MC/ET/XV/593
    - Gillet (Charles) maître maçon rue Saint Louis § bail par .., 22 janvier 1737; MC/ET/XV/593
      bail; Gillet, Charles
    - Quittance par Jean-Antoine ROMAGNESI, comédien italien du roi, rue duTireboudin., 30 janvier 1737; MC/ET/XV/593
      quittance; Tireboudin (rue); Romagnesi, Jean Antoine (1690-1742); acteur
    - Obligation par Louis RICCOBONI, ancien comédien italien ordinaire du roi, rue Française., 9 février 1737; MC/ET/XV/593
      obligation; Française (rue); Riccoboni, Louis (1676-1753); acteur
  - Minutes. 1737, mars - 1737, avril, mars 1737 - avril 1737; MC/ET/XV/594
    - Polhay (François) maître serrurier; rue du Mail § bail par .., 6 juin 1722; MC/ET/XV/594
      bail; Polhay, François
    - Salambier (Noël) Serrurier, entrepreneur de travaux du Roi à Calais § Mariage de la fille de feu .., 2 mars 1737; MC/ET/XV/594
      contrat de mariage; Salambier, Noël
    - Obligation et délégation par Joseph BALLETTI dit Mario, comédien italien du roi, rue Française., 4 avril 1737; MC/ET/XV/594
      obligation; procuration; Française (rue); Balletti dit Mario, Joseph (....-1762); acteur
    - Copelle (François), maître menuisier, rue de Bourbon § Inventaire après décès de la femme du neveu de .., 10 avril 1737; MC/ET/XV/594
      inventaire après décès; Copelle, François
    - La Combe (Louis) maître fondeur rue de la Pelleterie § Mariage de -, 26 avril 1737; MC/ET/XV/594
      contrat de mariage; La Combe, Louis
  - Minutes. 1737, mai - 1737, juin, mai 1737 - juin 1737; MC/ET/XV/595
    - Dennebecq (François) menuisier des bâtiments du Roi à Marly le Roy § Contrat d'union de créanciers, 5 mai 1737; MC/ET/XV/595
      Dennebecq, François
    - Vachereau (Pierre), menuisier à Versailles § Contrat d'union, 5 mai 1737; MC/ET/XV/595
      convention; Versailles (Yvelines); Vachereau, Pierre
    - Cochin (Thomas) maître serrurier à Versailles § contrat d'union, 5 mai 1737; MC/ET/XV/595
      Cochin, Thomas
    - Labbé (Etienne) maçon à Roissy § Partage, 16 juin 1737; MC/ET/XV/595
      partage; Labbé, Etienne
    - Jacquot (Bon) maître coutelier sur le Pont Marie § bail à .., 29 juin 1737; MC/ET/XV/595
      bail; Jacquot, Bon
  - Minutes. 1737, juillet - 1737, août, juillet 1737 - août 1737; MC/ET/XV/596
    - Pierre (Jean), marchand orfèvre joaillier, quai de la Mégisserie § Apprentissage, 8 juillet 1737; MC/ET/XV/596
      contrat d'apprentissage; Pierre, Jean
    - Obligation de Joseph BALLETTI dit Mario, comédien italien du roi, rue Française et de ses camarades de la troupe italienne. Quêtes à la même date., 15 juillet 1737; MC/ET/XV/596
      obligation; Française (rue); Balletti dit Mario, Joseph (....-1762); acteur
    - Aublé (Jean Baptiste Felix) maître brodeur à la Courtille § bail à .., 9 août 1737; MC/ET/XV/596
      bail; Aublé, Jean Baptiste Félix
  - Minutes. 1737, septembre - 1737, décembre, septembre 1737 - décembre 1737; MC/ET/XV/597/A
    ET/XV/597
    - LEFEVRE (Nicolas) Maître faïencier émailleur § Compte après décès de .., 19 septembre 1737; MC/ET/XV/597/A
      Lefevre, Nicolas
    - BOULT (Nicolas) Maître tapissier Piliers de la Tonnellerie § Inventaire après décès de la femme de .., 19 septembre 1737; MC/ET/XV/597/A
      inventaire; Boult, Nicolas
    - BERLAY (François) Maître ébéniste Rue du Petit Reposoir § Consentement, 24 septembre 1737; MC/ET/XV/597/A
      Berlay, François
    - BERLAY (Pierre) Maître ébéniste Rue Coquillière § Consentement, 24 septembre 1737; MC/ET/XV/597/A
      Berlay, Pierre
    - BERLAY (Pierre) Maître ébéniste § Consentement par les fils de .., 24 septembre 1737; MC/ET/XV/597/A
    - BERLAY (Jean Baptiste) Maître ébéniste Rue des Deux Portes § Consentement .., 24 septembre 1737; MC/ET/XV/597/A
      Berlay, Jean Baptiste
    - Tessier (Jacques Philippe), maître menuisier, Hôpital de Bicêtre § Transport., 5 octobre 1737; MC/ET/XV/597/A
      cession; Tessier, Jacques Philippe
    - BOULT (Nicolas) Marchand Tapissier Piliers de la Tonnellerie § Titre nouvel .., 14 octobre 1737; MC/ET/XV/597/A
      titre nouvel; Boult, Nicolas
    - Renonciation concernant Charles Hérault, maître peintre, demeurant rue des Petits-Champs., 22 octobre 1737; MC/ET/XV/597/A
      renonciation; Petits-Champs (rue des); Hérault, Charles; peintre
    - BAILLEUL (Claude) Maître peintre Rue des Petits-Champs § Renonciation .., 22 octobre 1737; MC/ET/XV/597/A
      Bailleul, Claude
    - Potain (M.), menuisier du roi, grande rue du Faubourg Saint-Martin § Désistement et plainte, 31 octobre 1737; MC/ET/XV/597/A
      renonciation
    - BOULT (Nicolas) Marchand Tapissier Piliers de la Tonnellerie § Titre nouvel .., 2 novembre 1737; MC/ET/XV/597/A
    - DUFLOS (François) Marchand Orfèvre joaillier § Place Dauphine. § Inventaire après décès de la femme de .., 13 novembre 1737; MC/ET/XV/597/A
      inventaire; Duflos, François
    - Duflos (François), marchand orfèvre joaillier, Place Dauphine § Transport de droits .., 15 novembre 1737; MC/ET/XV/597/A
      transport de droits; Duflos, François
  - Minutes. 1738, janvier - 1738, février, janvier 1738 - février 1738; MC/ET/XV/597/B
    ET/XV/597 bis
    - DESCOURTIEUX (Marc) Marchand Evantailliste Rue Saint-Denis. § Mariage du fils de .., 8 janvier 1738; MC/ET/XV/597/B
      contrat de mariage; Descourtieux, Marc
    - Plet (Jean-Baptiste), menuisier, Seine Port § Convention passée par .., 26 janvier 1738; MC/ET/XV/597/B
      convention; Plet, Jean-Baptiste
    - Dépôt de procuration par Augustin Justina, peintre du roi, demeurant rue de Cléry., 25 février 1738; MC/ET/XV/597/B
      procuration; Cléry (rue de); Justinat, Augustin; peintre
    - Dubois (François), peintre § Dépôt de procuration .., 25 février 1738; MC/ET/XV/597/B
      procuration; Dubois, François
  - Minutes. 1738, mars - 1738, avril, mars 1738 - avril 1738; MC/ET/XV/598
    - Constitution par Germain Boffrand, architecte des bâtiments du roi, demeurant rue du Temple, et par ses associés et intéressés au privilège pour la fabrication et manufacture de plomb, établie rue de Bercy., 1er mars 1738; MC/ET/XV/598
      Bercy (rue de); Temple (rue du); Boffrand, Germain (1667-1754); architecte
    - Inventaire après décès de Simon Berthelot de Belloy, ancien greffier en chef au Parlement, demeurant rue du Mail, dont la prisée de la bibliothèque., 17 mars 1738; MC/ET/XV/598
      inventaire après décès; Mail (rue du); Berthelot de Belloy, Simon; greffier
    - Mariage de Etienne Henri Robillion, maître sculpteur auquel assiste Toussaint Foliot, maître sculpteur, son beau frère., 15 avril 1738; MC/ET/XV/598
      contrat de mariage; Foliot, Toussaint; Robillion, Etienne Henri; sculpteur
    - Goret (François Antoine) maître sculpteur cousin germain du marié § Mariage d'E.H. Robillion, maître Sculpteur, 15 avril 1738; MC/ET/XV/598
      contrat de mariage; Goret, François Antoine
    - Goret (François) maître sculpteur oncle du marié § Mariage d'E.H. Robillion, maître Sculpteur, 15 avril 1738; MC/ET/XV/598
      contrat de mariage; Goret, François
    - Goret (Antoine) maître sculpteur oncle du marié § Mariage d'E. H.Goret, maître sculpteur, 15 avril 1738; MC/ET/XV/598
      contrat de mariage; Goret, Antoine
    - Robillion (Henry) maître sculpteur marbrier rue Sainte-Barbe § Mariage du fils de feu de .., 15 avril 1738; MC/ET/XV/598
      contrat de mariage; Robillion, Henry
    - Robillion (Etienne Henry) maître sculpteur marbrier rue Ste Barbe § Mariage de .., 15 avril 1738; MC/ET/XV/598
      contrat de mariage; Robillion, Etienne Henry
    - Robillion (Antoine) maître sculpteur à Paris frère du marié § Mariage d'E.H. Robillion, maître sculpteur, 15 avril 1738; MC/ET/XV/598
      contrat de mariage; Robillion, Antoine
    - Pecoul (François), maître menuisier, rue Montmartre § Rétrocession, 17 avril 1738; MC/ET/XV/598
      cession; Pecoul, François
  - Minutes. 1738, mai - 1738, juin, mai 1738 - juin 1738; MC/ET/XV/599